臺灣桃園地方法院刑事判決　　　　　　　94年度訴字第1434號
公　訴　人　臺灣桃園地方法院檢察署檢察官
被　　　告　甲○○
上列被告因毒品危害防制條例案件，經檢察官提起公訴（九十四
年度毒偵緝字第一四九號），經本院訊問被告後，被告自白犯罪
，檢察官聲請協商判決，經本院合議庭裁定由受命法官改依簡式
審判程序後為協商判決，本院判決如下：
    主  文
甲○○連續施用第一級毒品，處有期徒刑壹年貳月；又施用第二
級毒品，處有期徒刑肆月。應執行有期徒刑壹年肆月。
    事實及理由
一、犯罪事實：甲○○民國八十七年間因施用毒品案件，經本院
    以八十七年度毒聲字第五五七號裁定送觀察、勒戒後，認有
    繼續施用毒品傾向，再經本院以八十七年度毒聲字第九九七
    號裁定送強制戒治，後經本院以八十七年度毒聲字第三一０
    ０號裁定停止戒治，所餘戒治期間付保護管束，嗣於八十八
    年八月二日保護管束期滿，並由臺灣桃園地方法院檢察署檢
    察官於八十八年十月三日以八十八年戒偵字第一０八號不起
    訴處分確定。詎仍不知悔改，基於施用第一級毒品海洛因之
    概括犯意，於九十一年一月十六日為觀護人採尿回溯前二十
    六小時內某時起至九十一年七月二十七日二十時許止，在臺
    北某處，以針筒注射之方式施用第一級毒品海洛因多次。另
    基於施用第二級毒品之犯意，於九十一年七月二十九日為警
    採尿時起回溯九十六小時內某時，在臺北某處，以玻璃球裝
    盛安非他命後燒烤之方式，施用第二級毒品安非他命一次。
    先後於九十一年一月十六日，至臺灣桃園地方法院檢察署接
    受採尿檢驗後，為觀護人查獲其尿液呈嗎啡陽性反應；於九
    十一年七月二十九日，在臺北市北投區○○○路○段一二九
    號三樓為警查獲。案經臺灣桃園地方法院檢察署檢察官自動
    檢舉偵查起訴及臺北市政府警察局北投分局報告臺灣桃園地
    方法院檢察署檢察官偵查起訴。
二、本件被告所犯為死刑、無期徒刑、最輕本刑三年以上有期徒
    刑以外之罪或高等法院管轄第一審案件以外之罪，經被告於
    準備程序就被訴事實為有罪之陳述，經告知簡式審判程序之
    旨，並聽取被告及檢察官之意見後，經本院合議庭依刑事訴
    訟法第二百七十三條之一規定，裁定改依簡式審判程序，並
    由受命法官獨任審理，核先敘明。
三、證據：
（一）被告甲○○於檢察官偵查中及本院審理中之自白。
（二）臺灣桃園地方法院檢察署受保護管束人尿液檢體監管記錄
      表、臺灣尖端先進生技醫藥股份有限公司濫用藥物檢驗報
      告、臺北市政府警察局北投分局嫌犯尿水委驗單、臺北市
      立療養院煙毒尿液檢驗報告書各一份。
四、本件被告已認罪，經檢察官與被告於準備程序達成協商之合
    意，其合意內容為：被告連續施用第一級毒品海洛因部分願
    受科處有期徒刑一年二月；施用第二級毒品安非他命部分願
    受科處有期徒刑四月，合併應執行有期徒刑一年四月。經查
    ，上開協商合意並無刑事訴訟法第四百五十五條之四第一項
    所列情形之一，檢察官聲請改依協商程序而為判決，本院爰
    不經言詞辯論，於協商合意範圍內為協商判決。又按被告所
    犯之數罪，如不符合刑法第五十一條定應執行刑之規定，而
    由檢察官分別簽發指揮書接續執行者，該數罪是否執行完畢
    ，係以各罪是否執行完畢為準，並非以該數罪合計之刑全部
    執行完畢為斷。此與應併合處罰之數罪，經法院分別判處有
    期徒刑確定，其中一罪先執行有期徒刑期滿後，法院又依檢
    察官之聲請，以裁定定數罪之應執行刑確定，其在未裁定前
    已先執行期滿之罪，因嗣後合併他罪定應執行刑之結果，檢
    察官所換發之執行指揮書係執行應執行刑，故僅應將其刑期
    自應執行刑中扣除，不能認為該罪已執行完畢之情形，究有
    不同，此有最高法院八十七年度臺非字第三七一號判決意旨
    可資參照。查被告甲○○前於八十五年間因違反肅清煙毒條
    例等案件，經本院於八十五年十二月十八日以八十五年度訴
    字第一三五三號判處有期徒刑三年四月、六月，再經臺灣高
    等法院於八十六年六月十八日以八十六年上訴字第二四０四
    號撤銷原判決，另判處有期徒刑三年四月、六月，應執行有
    期徒刑三年八月，於八十六年六月十八日確定，於八十七年
    二月三日開始執行，於八十九年九月六日假釋出監。又於八
    十六年一月十三日因脫逃案件，本院於八十六年四月七日以
    八十六年度訴字第三八五號判處有期徒刑三月，於八十六年
    五月二日確定，於八十九年六月六日易科罰金執行完畢。再
    於八十七年間因違反毒品危害防制條例案件，經本院以八十
    七年度訴字第一一三九號判處有期徒刑一年，後經被告撤回
    上訴，於八十八年三月十日確定。經撤銷前開假釋，於九十
    四年五月十一日入監執行殘刑二年六月十六日，且接續執行
    有期徒刑，指揮書執畢日為九十六年十一月二十六日執行，
    有臺灣高等法院被告全國前案紀錄表、前開判決在卷可按，
    揆諸前開判決意旨，被告於八十五年間所犯違反肅清煙毒條
    例案件及八十六年間所犯脫逃二罪既符合刑法第五十三條所
    定數罪併罰定應執行之情形，縱其中脫逃罪先執行有期徒刑
    完畢，然於法院裁定定數罪之應執行刑全部執行前，尚不能
    認為該罪已執行完畢，故被告為本件犯行時，其前所受之有
    期徒刑既未執行完畢，核與刑法第四十七條所定累犯之構成
    要件有間，附此敘明。
五、應適用之法條：刑事訴訟法第二百七十三條之一、第四百五
    十五條之二、第四百五十五條之四第二項、第四百五十五條
    之八，毒品危害防制條例第十條第一項、第二項，刑法第十
    一條前段、第五十六條、第五十一條第五款。
六、本判決除有刑事訴訟法第四百五十五條之四第一項第一款、
    第二款、第四款、第六款、第七款所定情形之一，或違反同
    條第二項規定者外，不得上訴。如有前述得上訴之情形，得
    自收受判決送達之日起十日內，向本院提出上訴書狀，上訴
    於第二審法院。
中　　華　　民　　國　　94　　年　　8 　　月　　23　　日
                      臺灣桃園地方法院刑事第九庭
                          法  官  何燕蓉
上正本證明與原本無異。
                          書記官  許弘樺
中　　華　　民　　國　　94　　年　　8 　　月　　23　　日
附錄本案論罪科刑依據之法條：
毒品危害防制條例第10條
施用第一級毒品者，處六月以上五年以下有期徒刑。
施用第二級毒品者，處三年以下有期徒刑。
